Inventaris van het archief van de Nederlandse Ambassade in het Verenigd Koninkrijk, 1955-1974
Nationaal Archief, Den Haag
- Algemeen archief van de ambassade, A.
  - Economie, migratie, arbeid", 6
    - Economie, 6.1
      - Goederen, 6.1.4
        - Stukken betreffende de oprichting van het Dutch House in Londen ten behoeve van de promotie van Nederlandse zuivelproducten in het Verenigd Koninkrijk., 1961-1962; 763; 1 omslag
        - Stukken betreffende de verticale prijsbinding voor de kleinhandel in het Verenigd Koninkrijk., 1963-1972; 764; 1 pak
        - Stukken betreffende de ontwikkeling en de vooruitzichten van de handel tussen Oost en West., 1964-1970; 765; 1 omslag
        - Stukken betreffende de ontwikkelingen in het import-en exportbeleid van het Verenigd Koninkrijk., 1964-1973; 766-768; 3 omslagen
          - Invoerheffing van het Verenigd Koninkrijk, 1964-1966, 766
          - In-en uitvoerpolitiek, 1965-1973, 767
          - Wet op invoerdeposito's, 1968-1970, 768
        - Stukken betreffende de instelling van een Land Commission, belast met de aan-en verkoop van land en onteigening.", 1965; 769; 1 omslag
        - Stukken betreffende economische sancties van het Verenigd Koninkrijk tegen Zuid-Rhodesië ter uitvoering van de resoluties van de Veiligheidsraad van de Verenigde Naties., 1970-1974; 770; 1 omslag
        - Stukken betreffende het functioneren van de British Overseas Trade Board (BOTB), voorheen de British Export Board.", 1971-1973; 771; 1 omslag
        - Stukken betreffende de procedure van tariefpreferenties voor ontwikkelingslanden., 1971-1974; 772; 1 omslag
      - Productie en consumptie, 6.1.5
        - Stukken betreffende aangelegenheden inzake de visserij., 1936-1974; 773-786; 3 pakken en 11 omslagen
          - Visnettenverdrag, 1936-1963, 773
          - Noordoostelijk Atlantisch visserijverdrag inzake overbevissing.1943-1969, 774-775
            - 1943-1960, 774; pak
            - 1965-1969, 775
          - Walvisvaartovereenkomsten.1946-1972, 776-778
            - 1946-1962, 776; pak
            - 1963-1964, 777
            - 1965-1972, 778
          - Geschil tussen het Verenigd Koninkrijk en IJsland inzake de visserijzone aan de noordkust van IJsland.1951-1973, 779-780
            - 1951-1956, 779
            - 1973, 780
          - Politietoezicht op de Noordzeevisserij, 1952-1963, 781
          - Vaststelling van de visserijgrenzen van het Verenigd Koninkrijk.1963-1968, 782-783
            - 1963-1964, 782; pak
            - 1965-1968, 783
          - Toetreding van diverse landen tot het Visserijverdrag 1964, 1966-1974, 784
          - Verdrag inzake de uitoefening van de visserij op de Noord-Atlantische Oceaan, 1967-1973, 785
          - Rapportage van de Commissie Holland-Martin inzake onderzoek naar de veiligheid van trawlers, 1969, 786
        - Stukken betreffende internationale tarweconferenties., 1950-1962; 787; 1 omslag
        - Stukken betreffende de ontwikkelingen in de internationale katoenindustrie., 1952-1955; 788; 1 omslag
        - Stukken betreffende de ontwikkelingen in de industrie van het Verenigd Koninkrijk., 1952-1974; 789-810; 7 pakken en 15 omslagen
          - Algemeen, 1965-1968, 789
          - Aluminiumindustrie, 1968, 790
          - Auto-industrie.1958-1971, 791-792
            - 1958-1961, 791
            - 1968-1971, 792
          - Chemische industrie, 1966-1974, 793
          - Computerindustrie, 1965-1970, 794
          - Diamantindustrie, 1952-1957, 795
          - Elektriciteitsindustrie, 1965-1970, 796
          - Gasindustrie.1957-1974, 797-798
            - 1957-1964, 797
            - 1965-1974, 798; pak
          - Gereedschapswerktuigindustrie, 1970, 799
          - IJzer-en staalindustrie.1952-1971, 800-802
            - 1952-1958, 800; pak
            - 1959-1964, 801; pak
            - 1965-1971, 802; pak
          - Katoen-en textielindustrie.1955-1971, 803-804
            - 1955-1962, 803
            - 1967-1971, 804
          - Papierindustrie, 1966, 805
          - Scheepsbouw.1952-1974, 806-808
            - 1952-1963, 806; pak
            - 1965-1974, 807; pak
            - 1968-1971, 808
          - Vliegtuigindustrie.1960-1974, 809-810
            - 1960-1964, 809
            - 1965-1974, 810; pak
        - Stukken betreffende het standpunt van het Verenigd Koninkrijk inzake een internationale kartelovereenkomst., 1953-1955; 811; 1 omslag
        - Stukken betreffende de ontwikkelingen in de mijnbouw van het Verenigd Koninkrijk., 1953-1974; 812-813; 1 pak en 1 omslag
          - 1953-1964, 812; pak
          - 1965-1974, 813
        - Stukken betreffende de land-en tuinbouwpolitiek van het Verenigd Koninkrijk., 1954-1963; 814; 1 omslag
        - Stukken betreffende de Internationale Tinraad., 1954-1964; 815-822; 5 pakken en 3 omslagen
          - Algemeen. 1956-1964, 815-817
            - 1956-1959, 815
            - 1960-1961, 816
            - 1962-1964, 817
          - Financieel Comité, 1956-1962, 818; omslag
          - Internationale Tin Studiegroep, 1954-1957, 819
          - Internationale tinovereenkomst, 1955-1958, 820; omslag
          - Lidmaatschap van de Sovjet-Unie en restricties op de import van Russisch tin, 1958-1959, 821; omslag
          - Vergaderstukken, 1956-1960, 822
        - Stukken betreffende de ontwikkelingen in de internationale rubberindustrie., 1954-1964; 823-831; 8 pakken en 1 omslag
          - Internationale Rubber Studiegroep.1954-1964, 823-830
            - Management Comité.1954-1962, 823-826
              - 1954-1955, 823
              - 1956-1957, 824
              - 1958-1959, 825
              - 1960-1962, 826
            - Groepsvergaderingen.1955-1964, 827-829
              - 1955-1957, 827
              - 1958-1961, 828
              - 1962-1964, 829
            - Werkgroepvergaderingen, 1962-1964, 830
          - Rubber Producer-Consumer Conferentie van 4-6 oktober 1955 te Londen, 1955, 831; omslag
        - Stukken betreffende de aanpak van de economische probleemgebieden (development area's) in het Verenigd Koninkrijk., 1956-1974; 832-834; 3 pakken
          - 1956-1963, 832
          - 1966-1971, 833
          - 1972-1974, 834
        - Stukken betreffende de elektriciteitsvoorziening in het Verenigd Koninkrijk., 1956-1974; 835-836; 1 pak en 1 omslag
          - 1956-1964, 835
          - 1966-1974, 836; pak
        - Stukken betreffende monopolies, fusies en kartels in het Verenigd Koninkrijk.", 1957-1974; 837-839; 1 pak en 2 omslagen
          - Algemeen, 1965-1973, 837
          - Wetgeving.1957-1974, 838-839
            - 1957-1964, 838
            - 1968-1974, 839; pak
        - Stukken betreffende de eventuele oprichting van een staalfabriek op het eiland Rozenburg en het voeren van overleg met staalfabriekbouwers uit het Verenigd Koninkrijk., 1958-1961; 840; 1 omslag
        - Stukken betreffende de internationale koffiehandel., 1962-1964; 841-843; 3 pakken
          - Internationale koffieorganisatie.1963-1964, 841-842
            - 1963-1964, 841
            - 1964, 842
          - Internationale Koffieraad, 1962-1963, 843
        - Stukken betreffende de ontwikkelingen in de internationale olie-industrie., 1965-1974; 844-847; 4 omslagen
          - Algemeen, 1965-1968, 844
          - Midden-Oosten, 1968-1973, 845
          - Organization Petroleum Exporting Countries (OPEC), 1971-1973, 846
          - Oliewinning op het continentaal plat van het Verenigd Koninkrijk, 1973-1974, 847
        - Stukken betreffende de totstandkoming van de Industrial Expansion Bill in het Verenigd Koninkrijk., 1967-1968; 848; 1 omslag
        - Stukken betreffende het nemen van maatregelen in verband met de energiecrisis in het Verenigd Koninkrijk., 1973-1974; 849; 1 omslag
        - Stukken beteffende het industriebeleid in het Verenigd Koninkrijk., 1974; 850; 1 omslag
      - Economische en technische samenwerking en hulpverlening, 6.1.6
        - Stukken betreffende het Overseas Development Institute., 1960-1964; 851; 1 omslag
        - Stukken betreffende de vrijwillige dienstverlening in overzeese gebieden (Voluntary Service Overseas)., 1961-1964; 852-853; 2 pakken
          - 1961-1962, 852
          - 1963-1964, 853
        - Stukken betreffende de technische samenwerking met en hulpverlening aan verschillende landen door het Verenigd Koninkrijk., 1961-1974; 854-872; 2 pakken en 17 omslagen
          - Algemeen.1965-1974, 854-857
            - 1965-1967, 854; pak
            - 1968-1970, 855; pak
            - 1970-1974, 856
            - 1971-1974, 857
          - Afghanistan, 1966-1972, 858
          - Azië (Zuidoost), 1968-1969, 859
          - Chili, 1969-1974, 860
          - India, 1965-1973, 861
          - Indonesie, 1966-1969, 862
          - Jordanië, 1961-1970, 863
          - Kameroen, 1966-1967, 864
          - Latijns-Amerika, 1965, 865
          - Lesotho, 1970, 866
          - Pakistan, 1964-1974, 867
          - Sri Lanka (Ceylon), 1967-1971, 868
          - Suriname, 1967-1969, 869
          - Swaziland, 1969-1970, 870
          - Tanzania, 1965-1972, 871
          - Vietnam, 1963-1969, 872
        - Stukken betreffende het functioneren van de Intermediate Technology Development Group., 1966-1969; 873; 1 omslag
        - Stukken betreffende het deelnemen aan de tweede Tidewater-conferentie van 14-15 juni te Barbizon in Frankrijk inzake ontwikkelingshulp., 1969; 874; 1 omslag
        - Stukken betreffende de oprichting van een Mediterranean Centre te Malta voor de bestudering van vraagstukken en mogelijkheden tot ontwikkeling van de landen rond de Middellandse Zee., 1970; 875; 1 omslag
        - Stukken betreffende de vorming van een korps van deskundigen voor het verrichten van technische hulp aan ontwikkelingslanden., 1971; 876; 1 omslag
    - Migratie, 6.2
      - Stukken betreffende de emigratiepolitiek van het Verenigd Koninkrijk., 1953-1962; 877; 1 omslag
      - Stukken betreffende de toelating van immigranten in het Verenigd Koninkrijk., 1968-1971; 878; 1 omslag
    - Arbeid, 6.3
      - Stukken betreffende de ontwikkelingen binnen de Trade Union Congress (TUC) in het Verenigd Koninkrijk., 1952-1974; 879-880; 1 pak en 1 omslag
        - 1952-1964, 879; pak
        - 1965-1974, 880
      - Stukken betreffende de ontwikkelingen in de loonpolitiek van Nederland en het Verenigd Koninkrijk., 1953-1974; 881-886; 5 pakken en 1 omslag
        - Nederland.1953-1964, 881-882
          - 1953-1956, 881
          - 1957-1964, 882
        - Verenigd Koninkrijk.1955-1974, 883-886
          - 1955-1956, 883
          - 1957-1958, 884
          - 1960-1962, 885; omslag
          - 1965-1974, 886
      - Stukken betreffende arbeidsconflicten en stakingen in het Verenigd Koninkrijk., 1954-1974; 887-890; 1 pak en 3 omslagen
        - Algemeen.1954-1974, 887-889
          - 1954-1957, 887; pak
          - 1957-1961, 888
          - 1962-1974, 889
        - Zeeliedenstaking van 16 mei-1 juli 1966, 1966, 890
      - Stukken betreffende het organiseren van vakopleidingen in de industrie van het Verenigd Koninkrijk., 1962-1967; 891; 1 omslag
      - Stukken betreffende het verrichten van studies op het gebied van de ontwikkeling van de werkgelegenheid (Manpower Survey) in het Verenigd Koninkrijk., 1964-1967; 892; 1 omslag
      - Stukken betreffende stijging van de werkloosheid in het Verenigd Koninkrijk., 1965-1974; 893; 1 omslag
      - Stukken betreffende de arbeidsverhoudingen en de activiteiten van de vakverenigingen in het Verenigd Koninkrijk., 1968-1974; 894; 1 pak
      - Stukken betreffende de rechtsverhouding van Brits overheidspersoneel., 1970; 895; 1 omslag
      - Stukken betreffende samenwerking en overleg tussen werkgevers en werknemers in het Verenigd Koninkrijk., 1974; 896; 1 omslag
  - Sociale aangelegenheden, 7
    - Stukken betreffende de pensioenwetgeving in het Verenigd Koninkrijk., 1949-1955; 897; 1 omslag
    - Stukken betreffende de hulpverlening van het Verenigd Koninkrijk aan Nederland., 1953-1960; 898-899; 2 omslagen
      - Watersnoodramp in Zeeland op 1 februari 1953, 1953-1959, 898
      - Watersnoodramp op 15 januari 1960 in Tuindorp Oostzaan, 1960, 899
    - Stukken betreffende de wijziging van de ouderdoms-en pensioenregeling (National Insurance Bill) in het Verenigd Koninkrijk., 1954-1960; 900; 1 omslag
    - Stukken betreffende pensioenrechten van gewezen employés van de NV Pamanoekan-en Tjiasemlanden., 1960-1973; 901; 1 pak
    - Stukken betreffende de maatschappelijke begeleiding van jonge Nederlanders in het Verenigd Koninkrijk., 1967; 902; 1 omslag
    - Stukken betreffende het systeem van volksverzekeringen voor pensioen en arbeidsongeschiktheid in het Verenigd Koninkrijk., 1970-1971; 903; 1 omslag
    - Stukken betreffende wachtgeld-en pensioenregelingen voor politieke ambtsdragers in het Verenigd Koninkrijk., 1972; 904; 1 omslag
    - Stukken betreffende de oprichting van het International Disaster Relief Force., 1973; 905; 1 omslag
    - Stukken betreffende het functioneren van de Stichting Hulp aan Noord-Ierland., 1974; 906; 1 omslag
  - Culturele aangelegenheden, wetenschappen, onderwijs en voorlichting", 8
    - Culturele aangelegenheden, 8.1
      - Stukken betreffende de totstandkoming van culturele verdragen tussen het Verenigd Koninkrijk en andere landen., 1943-1971; 907-909; 1 pak en 2 omslagen
        - Nederland en Noord-Ierland, 1943-1958, 907; pak
        - Sovjet-Unie.1958-1971, 908-909
          - 1958-1964, 908
          - 1965-1971, 909
      - Stukken betreffende de door de Britten buitgemaakte archieven van het Duitse Ministerie van Buitenlandse Zaken met informatie over Nederland gedurende de oorlogsjaren., 1946-1962; 910; 1 omslag
      - Stukken betreffende de herbouw en heropening van de Nederlands Hervormde Kerk te Austin-Friars (Londen)., 1947-1954; 911; 1 pak
      - Stukken betreffende oorlogsgraven., 1950-1974; 912-979; 9 pakken en 60 omslagen
        - 25-jarig bestaan van de Nederlandse Oorlogsgravenstichting, 1971-1972, 912
        - Aanbieding van een zilveren plaquette aan personen die zich verdienstelijk hebben gemaakt voor de Commonwealth War Graves Commission, 1965, 913
        - Buitenlandse oorlogsgraven op Nederlands grondgebied.1953-1972, 914-917
          - Bescherming van geallieerde erevelden in Nederland, 1968-1972, 914
          - Britse oorlogsgraven op de Nederlandse Antillen.1953-1968, 915-916
            - 1953-1956, 915
            - 1967-1968, 916
          - Pelgrimstochten naar Britse oorlogsgraven in Nederland, 1966-1970, 917
        - Chinese graven op Anfield Cemetery te Liverpool, 1954-1956, 918
        - Commonwealth-Netherlands Joint Committee van de Britse Oorlogsgravencommissie.1951-1974, 919-921
          - 1951-1956, 919; pak
          - 1957-1964, 920; pak
          - 1965-1974, 921; pak
        - Nederlandse oorlogsgraven in het buitenland.1950-1974, 922-976
          - Algerije.1956-1972, 922-923
            - 1956-1962, 922
            - 1969-1972, 923
          - Australië.1957-1968, 924-925
            - 1957-1962, 924
            - 1965-1968, 925
          - Birma, 1966-1974, 926
          - Britse gebiedsdelen buiten het Verenigd Koninkrijk.1955-1965, 927-928
            - 1955-1959, 927
            - 1965, 928
          - Canada, 1970-1972, 929
          - Channel Islands (Sark), 1954-1955, 930
          - China, 1953-1962, 931
          - Egypte.1956-1971, 932-933
            - 1956-1962, 932
            - 1971, 933
          - Frankrijk, 1953-1957, 934
          - Ghana, 1956-1963, 935
          - Gibraltar, 1955-1968, 936
          - Griekenland, 1957-1963, 937
          - India, 1954-1963, 938
          - Indochina, 1952-1955, 939
          - Indonesië.1953-1972, 940-941
            - 1953-1958, 940
            - 1965-1972, 941
          - Irak, 1956-1964, 942
          - Iran, 1957-1960, 943
          - Israël.1957-1971, 944-945
            - 1957-1962, 944
            - 1970-1971, 945
          - Italië, 1955-1964, 946
          - Japan, 1950-1964, 947
          - Korea.1963-1970, 948-949
            - 1963, 948
            - 1965-1970, 949
          - Libië, 1956-1958, 950
          - Marokko, 1961-1962, 951
          - Noord-Jemen, 1957-1962, 952
          - Polen, 1965-1966, 953
          - Sierra Leone, 1968-1969, 954
          - Singapore.1955-1973, 955-956
            - 1955-1962, 955
            - 1967-1973, 956
          - Sovjet-Unie, 1965-1967, 957
          - Sri Lanka.1953-1967, 958-959
            - 1953-1963, 958
            - 1965-1967, 959
          - Thailand.1952-1974, 960-961
            - 1952-1963, 960
            - 1969-1974, 961
          - Verenigd Koninkrijk.1950-1974, 962-974
            - Algemeen. 1950-1961, 962
            - Algemeen. 1965-1973, 963
            - Bezoeken aan het Nederlands ereveld in Mill Hill Cemetary in de gemeente Westeminster (Londen Z.W.7), 1967-1973, 964
            - Concentratie van oorlogsgraven in het Verenigd Koninkrijk op Mill Hill Cemetary. 1953-1954, 965
            - Concentratie van oorlogsgraven in het Verenigd Koninkrijk op Mill Hill Cemetary. 1961-1964 jan., 966; pak
            - Concentratie van oorlogsgraven in het Verenigd Koninkrijk op Mill Hill Cemetary. 1964 feb.-1965, 967; pak
            - Concentratie van oorlogsgraven in het Verenigd Koninkrijk op Mill Hill Cemetary. 1965-1968, 968
            - Herdenkingsdiensten op Mill Hill Cemetary. 1953-1964, 969; pak
            - Herdenkingsdiensten op Mill Hill Cemetary. 1966-1974, 970
            - Inspectiereizen van de Nederlandse Oorlogsgravenstichting. 1959-1961, 971
            - Inspectiereizen van de Nederlandse Oorlogsgravenstichting. 1965-1974, 972; pak
            - Inwijding Nederlands ereveld, 1964-1965, 973; pak
            - Petities A-Z, 1964, 974
          - Verenigd Koninkrijk, 1955-1964, 975; pak
          - Zuid-Afrika, 1957-1958, 976
        - Onthulling van het monument op de oorlogsbegraafplaats Groesbeek te Nijmegen door de hertog van Gloucester en prins Bernhard op 2 juni 1956, 1955-1956, 977
        - Oorlogsgravenovereenkomsten van Nederland met andere landen.1952-1962, 978-979
          - Birma en Thailand, 1952-1961, 978
          - Verenigd Koninkrijk, 1961-1962, 979
      - Stukken betreffende de lezing van D.U. Stikker op Ashtridge College op 13 maart 1953 over het moderne Europa., 1953-1955; 980; 1 omslag
      - Stukken betreffende de groei van de overheidsarchieven en de problemen met de vernietiging van archieven in het Verenigd Koninkrijk., 1954-1956; 981; 1 omslag
      - Jaarverslagen van de Culturele Afdeling van de Nederlandse Ambassade te Londen over de jaren 1958-1970., 1960-1970; 982; 1 omslag
      - Stukken betreffende het organiseren van Nederlandse tentoonstellingen in het Verenigd Koninkrijk., 1964-1974; 983-985; 3 omslagen
        - The Orange and the Rose te Londen, 1964-1966, 983
        - Nederlandse Architectuur in verschillende steden in het Verenigd Koninkrijk, 1965-1966, 984
        - Nederlandse kerkorgels tijdens het 7e International Organ Festival op 24-30 juni 1973 te St. Albans, 1973-1974, 985
      - Stukken betreffende de Gemengde Commissie ter Uitvoering van het Nederlands-Brits Cultureel Verdrag., 1965-1974; 986-990; 2 pakken en 3 omslagen
        - Vergaderstukken.1965-1973, 986-988
          - 15e-17e vergadering, 1965-1972, 986; pak
          - 18e-19e vergadering, 1970-1973, 987; pak
          - 20e vergadering, 1973, 988
        - Nederlandse afdeling van de commissie, 1970-1972, 989
        - Viering van het 25-jarig bestaan van het verdrag, 1972-1974, 990
      - Stukken betreffende de betrekkingen op economisch en cultureel gebied van West-Europese landen met landen van het Oostblok., 1966-1968; 991; 1 omslag
      - Stukken betreffende de samenstelling en werkzaamheden van de British Council, een internationale organisatie in het Verenigd Koninkrijk die educatieve mogelijkheden en culturele relaties bevordert tussen mensen uit het Verenigd Koninkrijk en de rest van de wereld.", 1970-1974; 992; 1 omslag
      - Stukken betreffende het verstrekken van informatie voor het beantwoorden van Kamervragen van Van Heel-Kasteel en Van der Sanden inzake culturele manifestaties in het Verenigd Koninkrijk., 1973-1974; 993; 1 omslag
    - Wetenschappen, 8.2
      - Stukken betreffende atoomenergie., 1953-1974; 994-1011; 6 pakken en 12 omslagen
        - Algemene publicaties, 1955-1959, 994; pak
        - Nederlands Radioactieve Stoffenbesluit, 1959, 995
        - Ontwikkelingen in het Verenigd Koninkrijk.1953-1974, 996-1007
          - Algemeen.1953-1974, 996-1001
            - 1953-1956, 996; pak
            - 1957-1958, 997; pak
            - 1959, 998; pak
            - 1960-1961, 999; pak
            - 1962-1964, 1000; pak
            - 1965-1974, 1001
          - National Institute for Research in Nuclear Science, 1957-1960, 1002
          - Ongeval met de reactor te Windscale op 10 oktober 1957, 1957-1962, 1003
          - Thermonucleaire reactor Zeta te Harwell, 1957-1959, 1004
          - Toepassing van atoomenergie voor de voorstuwing van koopvaardijschepen, 1955-1964, 1005
          - Voorschriften voor het vervoer van splijtbare stoffen, 1958, 1006
          - Wettelijke aansprakelijkheid voor nucleaire ongevallen, 1961-1964, 1007
        - Overeenkomst tussen het Verenigd Koninkrijk en de Verenigde Staten inzake de uitwisseling van nucleaire gegevens ten behoeve van de defensie van beide mogendheden, 1955-1960, 1008
        - Overeenkomst tussen Nederland, West-Duitsland en het Verenigd Koninkrijk inzake samenwerking bij de ontwikkeling en exploitatie van het gas-ultracentrifuge-procédé voor de productie van verrijkt uranium, 1971-1972, 1009
        - Tentoonstelling Het Atoom in Amsterdam van juni-september 1957, 1955-1957, 1010
        - Wetenschappelijke conferentie inzake de verwijdering van radioactieve afvalstoffen van 16-21 november 1959 te Monaco, 1958-1960, 1011
      - Stukken betreffende verschillende conferenties van de Regional Advisory Council for Higher Technological Education., 1958-1967; 1012; 1 omslag
      - Stukken betreffende de Europese samenwerking op het gebied van ruimteonderzoek., 1960; 1013; 1 pak
      - Stukken betreffende het rapport van het onderzoek naar de organisatie van het wetenschappelijk onderzoek in het Verenigd Koninkrijk door een comité onder voorzitterschap van sir Burke Trend., 1962-1964; 1014; 1 omslag
      - Stukken betreffende de ontwikkelingen in de wetenschap en techniek in het Verenigd Koninkrijk., 1962-1973; 1015-1016; 2 omslagen
        - 1962-1964, 1015
        - 1969-1973, 1016
      - Stukken betreffende samenwerking van het Verenigd Koninkrijk met andere Europese landen op wetenschappelijk gebied., 1965-1966; 1017; 1 omslag
      - Stukken betreffende de totstandkoming van een verdrag tussen het Verenigd Koninkrijk en de Sovjet-Unie inzake betrekkingen op het gebied van wetenschap, technologie, onderwijs en cultuur.", 1965-1968; 1018; 1 omslag
      - Stukken betreffende het functioneren van de Science Research Council, opvolger van het Department of Scientific and Industrial Research.", 1966-1967; 1019; 1 omslag
      - Stukken betreffende het functioneren van de National Research Development Corporation., 1966-1970; 1020; 1 omslag
      - Stukken betreffende de Europese technologische samenwerking., 1966-1971; 1021; 1 omslag
      - Stukken betreffende de houding van het Verenigd Koninkrijk ten opzichte van overeenkomsten met Oost-Europese landen op het gebied van economische, industriële en technische samenwerking.", 1967; 1022; 1 omslag
      - Stukken betreffende het functioneren van het Research Department van het Foreign Office., 1968; 1023; 1 omslag
      - Stukken betreffende de oprichting van het international Institute for Science and Technology., 1968-1969; 1024; 1 omslag
      - Stukken betreffende de bekrachtiging van de Europese overeenkomst inzake de bescherming van archeologisch erfgoed., 1970; 1025; 1 omslag